【裁判字號】    98,訴,1288
【裁判日期】    981215
【裁判案由】    違反毒品危害防制條例
【裁判全文】
臺灣屏東地方法院刑事判決              98年度訴字第1288號
公  訴  人  臺灣屏東地方法院檢察署檢察官
被      告  甲○○
                    （現另案於臺灣屏東看守所）
上列被告因違反毒品危害防制條例案件，經檢察官提起公訴（98
年度毒偵字第1711號），嗣被告於本院準備程序進行中先就被訴
事實為有罪之陳述，本院告知被告簡式審判之旨，並聽取當事人
之意見後，裁定改由受命法官獨任依簡式審判程序審理，判決如
下：
    主  文
甲○○施用第一級毒品，累犯，處有期徒刑壹年肆月。又施用第
二級毒品，累犯，處有期徒刑柒月。應執行有期徒刑壹年捌月。
    事  實
一、甲○○前於民國91年間因違反毒品危害防制條例案件，經本
    院以91年易字第1308號判處有期徒刑8 月確定，又於民國93
    年間，因竊盜案件，經本院以93年度簡字第558 號判決處有
    期徒刑3 月確定，再因違反毒品危害防制條例案件，經本院
    以93年度簡字第435 號判決處有期徒刑6 月確定，嗣經本院
    以93年度聲字第437 號裁定定應執行有期徒刑8 月確定，而
    於94年5 月12日縮刑期滿執行完畢。詎其仍不知警惕，復於
    98 年7月31日白天之不詳時間，在不詳地點以海洛因摻水注
    射之方式施用第一級毒品海洛因1 次。另於同日晚間8 時許
    ，在屏東縣枋山鄉○○村○○路90號，以玻璃球燒烤方式施
    用第二級毒品甲基安非他命1 次。嗣於98年8 月1 日下午6
    時40分許因另犯竊盜案件為警察查獲，經警採尿送驗後發現
    尿液呈嗎啡、甲基安非他命陽性反應，始悉上情。
二、案經屏東縣政府警察局枋寮分局報請臺灣屏東地方法院檢察
    署檢察官偵查起訴。
    理  由
一、本件被告甲○○所犯係死刑、無期徒刑或最輕本刑為3 年以
    上有期徒刑以外之罪，亦非屬臺灣高等法院管轄第一審之案
    件，其於準備程序中就被訴事實為有罪陳述，經本院告知簡
    式審判程序之旨，並聽取當事人意見後，本院合議庭依刑事
    訴訟法第273 條之1 第1 項為裁定，由受命法官獨任進行簡
    式審判程序。又簡式審判程序之證據調查，依刑事訴訟法第
    273 條之2 規定，不受同法第159 條第1 項審判外陳述排除
    之限制；再被告對於卷內各項證據亦不爭執證據能力，復無
    事證顯示有何違法取得或類此瑕疵之情，故卷內所列各項證
    據，自均有證據能力，合先敘明。
二、上揭犯罪事實，業據被告甲○○於本院審理中坦承不諱，其
    尿液經送驗結果呈嗎啡、甲基安非他命陽性反應等情，亦有
    屏東縣政府警察局枋寮分局毒品案件涉嫌人尿液採證編號姓
    名對照表、臺灣檢驗科技股份有限公司濫用藥物尿液檢驗報
    告各1 紙在卷可稽，上述鑑驗結果，係檢驗機關本於專業知
    識及以精密儀器或科學檢驗方法所得之結論，自可憑信。是
    認被告之任意性自白與事實相符，堪採信為證據。從而本件
    罪證明確，被告犯行洵足認定，應依法論科。
三、按海洛因及甲基安非他命分屬毒品危害防制條例第2 條第2
    項第1 款、第2 款規定之第一級及第二級毒品，均不得持有
    及施用，核被告黃孟傑所為，係犯毒品危害防制條例第10條
    第1 項之施用第一級毒品罪及同法條第2 項之施用第二級毒
    品罪。被告施用前後之持有第一級毒品及第二級毒品之低度
    行為，分別為其施用第一級毒品與第二級毒品之高度行為所
    吸收，均不另論罪，又被告於如事實欄所述之不同時間、地
    點所犯前開2 罪間，犯意各別，罪名、行為且互殊，應予分
    論併罰。另被告有上揭犯罪事實欄所述經有期徒刑宣告及執
    行完畢之情形，此有臺灣高等法院被告前案紀錄表1 份附卷
    可按，被告於有期徒刑執行完畢後，5 年以內故意再犯本件
    均為有期徒刑以上之罪，皆構成累犯，均應依刑法第47條第
    1 項規定予以加重其刑。爰審酌被告前已因施用毒品犯行經
    觀察勒戒之執行，竟仍故態復萌，復行施用毒品不輟，無視
    於毒品對於自身健康之戕害及國家對於杜絕毒品犯罪之禁令
    ，惟衡酌施用毒品係屬自戕行為，犯罪手段尚屬平和，亦未
    因此而危害他人，所生損害尚非鉅大，且被告於犯後於本院
    審理時坦承犯行，尚見悔意之犯罪後態度，另施用毒品者均
    有相當程度之成癮性及心理依賴，其犯罪心態與一般刑事犯
    罪之本質並不相同，應側重適當之醫學治療及心理矯治為宜
    等一切情狀，爰分別量處如主文所示之刑，並定其應執行之
    刑，以資懲儆。
據上論斷，應依刑事訴訟法第273 條之1 第1 項、第299 條第1
項前段，毒品危害防制條例第10條第1 項、第2 項，刑法第11條
、第47條第1 項、第51條第5 款，判決如主文。
本案經檢察官曾士哲到庭執行職務
中    華    民    國    98    年    12    月    15    日
                  刑事第四庭    法  官  李謀榮
以上正本證明與原本無異。
如不服本判決應於收受判決後10日內向本院提出上訴書狀，並
應敘述具體理由；其未敘述上訴理由者，應於上訴期間屆滿後
20日內向本院補提理由書（均須按他造當事人之人數附繕本）
「切勿逕送上級法院」。
中    華    民    國    98    年    12    月    15    日
                                書記官  蔡進吉
附錄本案所犯法條全文
毒品危害防制條例第10條
施用第一級毒品者，處6月以上5年以下有期徒刑。
施用第二級毒品者，處3年以下有期徒刑。


司法院資訊處製作；財團法人民間司法改革基金會備份。
